Inventaris van het archief van het Ministerie van Binnenlandse Zaken: Directie Formatiezaken, 1945-1979
Nationaal Archief, Den Haag
Ministerie van Binnenlandse Zaken: Directie Formatiezaken
BiZa / Formatiezaken
1945-1979
5160
6.00 meter; 253 inventarisnummers.
Normale geschreven, getypte en gedrukte documenten, geen bijzondere handschriften.
Nationaal Archief, Den Haag
Ministerie van Binnenlandse Zaken / Directie Formatiezaken
Het archief van de Directie Formatiezaken bevat onder meer stukken betreffende het voorbereiden, vaststellen en evalueren van het formatiebeleid bij de overheid, wet- en regelgeving met betrekking tot het formatiebeleid, en onderzoek naar functiewaardering bij de ministeries, en de ontwikkeling van een functiewaarderingssysteem voor de overheid. Daarnaast zijn er stukken betreffende de advisering van vakministers omtrent departementale personeelsformaties en functiewaardering.
Archiefvorming
Geschiedenis van de archiefvormer
De historische achtergronden en ontwikkelingen van de Directie Formatiezaken zijn uitgebreid beschreven in de volgende publicatie:
75. Overheidspersoneel: formatiebeleid, arbeidsmarktbeleid en personeelsontwikkeling en mobiliteit. Een rapport institutioneel onderzoek naar het deelbeleidsterrein formatiebeleid, arbeidsmarktbeleid en personeelsontwikkeling en mobiliteit bij de (rijks)overheid, 1945-1996 (samenstelling: drs. R.P.B.A. Dingemans m.m.v. F.C. Hartman; ISBN 90-5909-003-9), 's-Gravenhage 2000.
Geschiedenis van het archiefbeheer
De verwerving van het archief
Het archief is krachtens bepalingen van de Archiefwet overgebracht.
Inhoud en structuur van het archief
2.04
Selectie en vernietiging
Voor de selectie werd gebruik gemaakt van: het 'Basis Selectie Document (BSD) Overheidspersoneel; deelbeleidsterrein Formatiebeleid, arbeidsmarkt en personeelsontwikkeling en mobiliteit, 1945-1996' (vastgesteld exemplaar, kenmerk R&B/OSA/20001/863 d.d. 30-07-2001, Stcrt. 2001, 200 en 201), en de lijst, houdende opgaaf van voor vernietiging in aanmerking komende stukken in de archieven van het Ministerie van Binnenlandse Zaken en in de archieven van de onder dat ministerie ressorterende commissies en ambtenaren, vastgesteld op 25 januari 1961 nr. C61/U138, aangevuld op 14 juli 1967 nr. CA67/U995. Van deze lijst zijn alleen de hoofdstukken I, III en IV gebruikt.
Bij de aanvang van de bewerking was de totale omvang van de bestanden van de Directie Formatiezaken 1945-1979 en van de Afdeling Formatiezaken 1980-1997 samen 102.9 meter.
Hiervan is binnen het blok van de Directie Formatiezaken 1945-1979 in totaal 5.75 meter voor bewaring aangewezen en getransporteerd naar het Nationaal Archief.
Het te vernietigen bestand is, na verkregen toestemming van de beheerder, afgevoerd conform het rijksoverheidscontract naar Van Gansewinkel Nederland BV en daar op de gebruikelijke manier vernietigd.
Ordening van het archief
Het archief is allereerst ingedeeld naar beleidsterrein. Met een beleidsterrein wordt bedoeld een afgebakend onderwerp van overheidsbemoeienis, in dit geval dus "Overheidspersoneel: Formatiebeleid, arbeidsmarktbeleid en personeelsontwikkeling en mobiliteit", en daarnaast "Ondersteunende processen".
Per beleidsterrein is het archief onderverdeeld naar handeling. Per handeling zijn de beschrijvingen van de dossiers vermeld. Een handeling wordt verricht door een actor ter uitvoering van een taak, of op grond van een wettelijke bevoegdheid. Een actor is een overheidsinstelling die bevoegd is zelfstandig op te treden (bijvoorbeeld een minister) binnen het beleidsterrein. Op een beleidsterrein treden meerdere actoren handelend op.
Aanwijzingen voor de gebruiker
Openbaarheidsbeperkingen
Volledig openbaar.
Materiële beperkingen
Andere toegang
Het archief was aanvankelijk beschreven in de Institutionele Toegangen:
5.075.5160 - Institutionele Toegang op de gegevensbestanden m.b.t. het beleidsterrein Formatiebeleid, Arbeidsmarktbeleid en Personeelsontwikkeling en Mobiliteit over de periode 1945-1994
5.902.5160 - Institutionele Toegang op de gegevensbestanden met betrekking tot de organisatie en het personeel van de organisatieonderdelen van het Ministerie van Binnenlandse Zaken en Koninkrijksrelaties over de periode (1945-) 1950-1998
Aanvraaginstructie
Openbare archiefstukken kunnen online worden aangevraagd en gereserveerd. U kunt dit ook via de terminals in de studiezaal van het Nationaal Archief doen. Om te kunnen reserveren dient u de volgende stappen te volgen:
U maakt een profiel aan op www.gahetna.nl, en logt vervolgens in
Via de archiefinventaris (alleen de beschrijvingen met rode nummers) selecteert u het gewenste archiefstuk door op de knop 'Reserveren' te klikken
In het volgende scherm geeft u aan op welke dag u het archiefstuk wilt inzien
Indien u zich bevindt in de studiezaal en een tafelnummer heeft ontvangen kunt u dit nummer vermelden. Als u geen tafelnummer heeft kunt u tafelnummer 777 laten staan
Vervolgens bevestigt u uw reservering door deze te versturen.
Verwant materiaal
Beschikbaarheid van kopieën
Beschrijving van de series en archiefbestanddelen
- Overheidspersoneel, Formatiebeleid, arbeidsmarktbeleid en personeelsontwikkeling en mobiliteit 1945-, 075
  - Het instellen van de Commissie van Onderzoek naar de Formatie van de Departementen van Algemeen Bestuur. 1945-1946, 17
    Actor: Minister-president
    Grondslag: Besluit tot vaststelling van bepalingen betreffende de personeelsbezetting bij de departementen van algemeen bestuur, 4 mei 1938, Stb. 1938/140, art. 11.1.
    - Instelling en taakuitvoering van de Commissie van Onderzoek naar de formatie van de Departementen van Algemeen Bestuur, met retroacta., 1945-1955; 163; 08.47 (-4); pak
  - Het voorbereiden, medevaststellen, coördineren en evalueren van het formatiebeleid bij de overheid. 1945-, 1
    Actor: Minister van Binnenlandse Zaken en Koninkrijksrelaties
    Product: Beleidsnota's, beleidsnotities, rapporten, adviezen, evaluaties.
    Opm.: De eigenlijke vaststelling van het beleid vindt plaats in de ministerraad.
    Onder deze handeling valt ook:
    - Het voeren van overleg met andere betrokken actoren op het beleidsterrein.
    - Het voorbereiden van een standpunt ter inbrenging in de ministerraadsvergaderingen voor beraad en besluitvorming betreffende het beleidsterrein.
    - Het voeren van overleg met/het leveren van bijdragen aan het overleg met het staatshoofd betreffende het beleidsterrein.
    - Het voorbereiden van een Memorie van Toelichting op de Rijksbegroting betreffende het beleidsterrein.
    - Het toetsen van de uitvoering van het beleid (evaluatie).
    - Het leveren van commentaar op de recht- en doelmatigheidscontroles van de Algemene Rekenkamer op het beleidsterrein.
    - Het aan een externe adviescommissie verzoeken om advies betreffende het beleidsterrein.
    - Het informeren van het Kabinet van de Koningin over de ontwikkelingen op het beleidsterrein.
    - Het voorbereiden en vaststellen van het voorlichtingsbele id.
    Datum: 17-10-2001
    - Beleid van het verplicht vooraf laten toetsen van formatieaangelegenheden en het onderzoek naar de personeelsbezetting van de burgerlijke Rijksdiensten., 1953-1959; 184; 08.47(-4)
    - Vermindering van de bemoeiïngen van de centrale organen met de personeelszaken bij de departementen., 1957; 162; 08/07.23
    - Ontwikkeling van beleid ten aanzien van het recruteren van deskundigen voor de internationale technische hulpverlening bij de verschillende ministeries., 1961-1968; 185; 08.48
    - Ontwikkeling van het formatiebeleid voor de burgerlijke Rijksdienst., 1964-1969; 175; 08(-4)
    - Totstandkoming van doelmatigheidsbevordering en controle op het uitgavenbeleid bij de ministeries en de daaronder ressorterende diensten en instellingen., 1968; 182; 08.242
  - Het voorbereiden van de totstandkoming, wijziging en intrekking van wet- en regelgeving betreffende het formatiebeleid. 1945-, 2
    Product: Wetten, algemene maatregelen van bestuur, Koninklijke Besluiten.
    - Wijziging van het Bezoldigingsbesluit Burgerlijke Rijksambtenaren 1948 met betrekking tot het rangenstelsel voor inspecterend personeel bij de Afdeling Functiewaardering en de Afdeling Financiën van het Ministerie van Binnenlandse Zaken., 1956-1957; 81; 08(-4) E.7d
    - Richtlijn met betrekking tot de aanstelling, benoeming en bevordering van personeel in verband met het niet meer ter beschikking staan van de rang van administrateur A bij de ministeries., 1957; 150; 08(-4)
    - Richtlijnen voor de toekenning van de rang van directeur-generaal., 1964-1966; 172; 08(-4)
    - Herziening richtlijnen toepassing van het rangenstelsel voor wetenschappelijke medewerkers werkzaam in de Rijksdienst., 1964-1977; 253; 08.4; pak
    - Regelgeving met betrekking tot de invoering van de personeelsstop voor 1966 voor alle ministeries en de daaronder ressorterende diensten en instellingen., 187; 08.48
    - Vaststelling van de procedure voor het verlenen van persoonlijke titels bij de verschillende ministeries., 1966; 188; 08.48
    - Richtlijnen voor het verschaffen van informatie omtrent dienstonderdelen en functies bij de verschillende ministeries., 1966-1975; 266; 08(-4)
    - Richtlijnen voor het verstrekken van formatie- en inpassingsschema's aan vertegenwoordigers van de ambtenarenorganisaties., 1971-1972; 265; 08.47
    - Richtlijnen met betrekking tot de amanuensis- en conciërgebezetting, alsmede de formatieve bezetting van de schooladministratie ressorterend onder het Ministerie van Onderwijs en Wetenschappen., 1975; 230; 08(-4) F.62.1; pak
  - Het beantwoorden van kamervragen en het anderszins op verzoek incidenteel informeren van leden van of commissies uit de Kamers der Staten-Generaal betreffende het formatiebeleid. 1945-, 4
    Product: Brieven, notities.
    - Beantwoording van vragen van de Tweede Kamerleden Schaefer en Van Thijn betreffende uitzondering voor de Gewestelijke Arbeidsbureaus van de personeelsstop., 1972; 238; 08(-4) N 23.3.2
  - Het adviseren van de vakministers inzake de departementale formatiebeleidsplannen. 1945-1993, 16
    Opm.: Dit omvat advisering over onder andere de personele meerjarenramingen en beleidsplannen ter realisering van afslankingsoperaties.
    - Invoering en uitvoering van de personeelsstop., 1950-1952; 186; 08.48
    - Stabiliseren van het Rijksoverheidspersoneelbestand op de omvang van 9 juli 1971., 1971-1973; 241
  - Het instellen van de Formatiecommissie. 1955-, 31
    Grondslag: Besluit tot reorganisatie van het Centraal Orgaan voor Rijkspersoneelsaangelegenheden, 23 augustus 1955, Stb. 1955/403, art. 7.
    Besluit Coördinatie Rijkspersoneelsaangelegenheden, 25 juni 1958, Stb. 1958/316, art. 7.1.
    Coördinatiebesluit inrichting organisatie en formatie rijksdienst, 13 juni 1998, Stb. 1998/224, art. 4.1.
    - Instelling van de Formatiecommissie (Besluit van 25 juni 1958, Stb. 316)., 183; 08.47
  - Het ontheffen van een vakminister van de verplichting om aan hem voorafgaand advies te vragen over wijzigingen van de departementale personeelsformaties. 1958-1998, 37
    Grondslag: Besluit Coördinatie Rijkspersoneelsaangelegenheden, 25 juni 1958, Stb. 1958/316, art. 3.2.
    Opm.: Deze ontheffing wordt verleend in overeenstemming met de minister-president.
    - Algemene ontheffing van de verplichting advies in te winnen omtrent bevorderingen tot rangen ingedeeld in het Bezoldigingsbesluit Burgerlijke Rijksambtenaren 1948 (BBRA) lager dan in schaal 43., 1958-1971; 239; 07.23 / 08
    - Verschil van inzicht met de Ministeries van Buitenlandse Zaken en Landbouw en Visserij over of er wel of niet vooraf advies moet worden ingewonnen bij de minister van Binnenlandse Zaken in geval van personeelsuitbreidingen., 1976-1979; 242; 07.23 / 08
  - Het vaststellen en wijzigen van algemene karakteristieken voor het bepalen van de zwaarte van functies. 1984-, 46
    Grondslag: Bezoldigingsbesluit Burgerlijke Rijksambtenaren 1984, 1 november 1983, Stb. 1983/571, art. 5.3.
    Besluit houdende wijziging van het Bezoldigingsbesluit Burgerlijke Rijksambtenaren 1984, 13 juni 1994, Stb. 1994/452, art. 1.
    Product: Ministeriële besluiten, gepubliceerd in onder andere Stcrt. 1987/120, 1987/218, 1989/214, 1991/89, 1991/205, 1992/145, 1993/45, 1994/67, 1994/165.
    - Structurele herziening van het Bezoldigingsbesluit Burgerlijke Rijksambtenaren 1948 (BBRA 1948) en de daarbij horende serie reeksen functietypen per vakgebied., 1971-1976; 245-249
      - 1971-1972, 245
      - 1973, 246
      - 1974, 247
      - 1975, 248
      - 1976, 249
  - Het instellen van onderzoeken naar de waardering van functies bij de ministeries. 1947-, 51
    Grondslag: Besluit tot instelling van het Centraal Orgaan voor Rijkspersoneelsaangelegenheden, 18 december 1946, Stb. 1946/G 367, art. 6.1.c.
    Besluit tot reorganisatie van het Centraal Orgaan voor Rijkspersoneelsaangelegenheden, 23 augustus 1955, Stb. 1955/403, art. 9.2.
    Coördinatiebesluit inrichting organisatie en formatie rijksdienst, 13 juni 1998, Stb. 1998/224, art. 6.2.
    Product: Rapporten.
    Opm.: Dit omvat ook vergelijkende onderzoeken naar de waardering van functies die bij de gehele rijksoverheid voorkomen.
    - Vergelijkend onderzoek naar de algemeen voorkomende functies van laboratoriumpersoneel bij de departementen., 1949-1956; 157; 08(-4); pak
    - Onderzoek naar de waarde van de werkzaamheden van een vijftal functies en de organisatie van de secretarie bij de Raad van State., 1952; 29
    - Vergelijkend onderzoek naar de waardering van de functie van hoofd van de Afdeling Comptabiliteit bij de departementen., 1954-1955; 153; 08(-4); pak
    - Onderzoek naar de functiewaardering van (medisch-) analisten en para-medische beroepen bij de departementen., 1954-1969; 174; 08(-4); pak
    - Vergelijkend onderzoek naar de waarde van de taak van het hoofd van de Afdeling Post- en Archiefzaken bij de departementen., 1955-1958; 161; 08(-4); pak
    - Taakonderzoek en functiewaardering voor de fotografenfuncties in de Rijksdienst., 1955-1959; 154; 08(-4); pak
    - Vergelijkend onderzoek naar de functie van hoofd van de Personeelsafdeling bij de departementen., 1956-1958; 159; 08(-4)
    - Taakonderzoek en waardering van de hoofdingenieurs-directeuren bij de Rijksdienst., 1957; 155; 08(-4); pak
    - Onderzoek naar de hoogst bereikbare bezoldiging voor de hoofden van de belangrijkste departementale beleidsafdelingen en de raadadviseurs., 1958-1959; 151; 08(-4)
    - Totstandkoming bevorderings- en bezoldigingsbeleid ten aanzien van het personeel van de rijksuniversiteiten, technische hogescholen en openbare instellingen van hoger onderwijs ressorterende onder het Ministerie van Onderwijs, Kunsten en Wetenschappen., 1959; 96; 08(-4) F.48
    - Vergelijkend functiewaarderingsonderzoek van hoofden van de Voorlichtings(pers-) diensten en (hoofd-) afdelingen bij de departementen., 1959-1960; 178; 08(-4)
    - Onderzoek naar de fuctiewaardering van (adjunct-) directrice bij (zieken-) verpleeginrichtingen., 1962-1967; 177; 08(-4)
    - Onderzoek naar de waardering van de functie van ministersecretaressen., 1962-1969; 176; 08(-4)
    - Vergelijkend functiewaarderingsonderzoek tussen personeel van de Nederlandse Spoorwegen en rijksoverheidspersoneel., 1965; 171; 08(-4) K.8
    - Functiewaarderingsonderzoek voor personeel van de Afdeling Algemeen Bestuur werkzaam in de bibliotheek, literatuurdocumentatie en -informatie bij de departementen., 1965-1968; 173; 08(-4)
    - Vergelijkend onderzoek naar de functiewaarderingen van het personeel op de Afdeling Organisatie en Efficiency bij de departementen., 1968-1969; 181; 08(-4); pak
    - Rapport waardering van de functies bij de Afdelingen Bibliotheek en Documentatie van de Departementen van Algemeen Bestuur., 1970-1976; 260; 08.4
  - Het adviseren van de vakministers over wijzigingen van de departementale personeelsformaties. 1947-1955, 27
    Actor: Raad voor Rijkspersoneelsaangelegenheden
    Grondslag: Besluit tot instelling van het Centraal Orgaan voor Rijkspersoneelsaangelegenheden, 18 december 1946, Stb. 1946/G 367, art. 5.1b, onder 1 en art. 16.1, onder 1.
    Opm.: Formatiewijzigingen konden voortvloeien uit indienstnemingen, bevorderingen, instelling van nieuwe functies of omzetting van arbeidsovereenkomsten in ambtelijke aanstellingen. De adviezen worden aangevraagd en uitgebracht door bemiddeling van de minister van Binnenlandse Zaken.
    - Raad van State, 01
      - Wijziging van rangen en bezoldiging van ambtenaren., 1952-1953; 31
      - Bezoldiging van de rang van conciërge-kamerbewaarder., 1953; 32
      - Het toekennen van een toelage aan de raadsadviseur van Staat, de adjunct-commies, de bode en de referendaris., 1955; 33
    - Algemene Rekenkamer, 02
      - Toekennen van een toelage, ter grootte van twee periodieken boven het maximum van de schaal, aan de chef van het Bureau Onderwijs en Wetenschappen van de Algemene Rekenkamer., 1973-1974; 198; 08(-4) A 2
    - Meerdere ministeries, 03
      - Klachten over de wijze van afdoening van de personeelsvoorstellen inzake bevorderingen bij meerdere ministeries., 1951-1955; 179; 08/07.355.2
    - Ministerie van Buitenlandse Zaken, 04
      - Uitbreiding van het Bureau Westelijke Samenwerking met 1 kracht door het niet opvullen van de functie van speciaal-assistent van de secretaris-generaal., 1950-1951; 65; 08(-4) C.7
      - Waardering van meerdere functies bij het ministerie in het kader van de Streefformatie 1950., 1950-1951; 35
      - Bevordering van het hoofd Bureau Duitsland van de Directie Europa tot administrateur A en het toekennen van een toelage., 1951; 55
      - Toekenning van een toelage aan F.H.G. van den Broek d'Obrenan en M. Zuurmond, werkzaam bij de Afdeling Personeel Departement en Inwendige Dienst, wegens omzetting van de arbeidsovereenkomsten in ambtelijke aanstellingen., 1951; 36
      - Bevordering van J. Meyer (Directie Internationale Zaken) tot administrateur A, B.C.Knegtmans (Directie Algemene Zaken) tot commies A, C. Baron van Heerdt (Directie Algemene Zaken) tot commies in vaste dienst, J.C. Nieuwenhuysen (Bureau Verkeersadviseur) tot administrateur en E. Baronesse Mackay tot adjuct-commies A., 1952-1953; 37
      - Uitbreiding van de Directie Westelijk Halfrond, de Directie Afrika en het Midden-Oosten, de Directie Algemene Zaken en de Directie Kabinet en Protocol., 1953; 50; 08(-4) C.1
      - Bevordering van A.J. May van de Directie Westelijk Halfrond tot administrateur en het toekennen van een toelage., 1954; 58
      - Bevordering van L. Noë tot administrateur bij de Directie Midden-Oosten., 1954; 57
      - Uitbreiding van de formatie van de Directie Internationale Organisaties en bevordering van J. Meyer tot hoofdadministrateur, H.G. Schermers tot commies, G.W. Bendien en W. de Bruïne Groeneveldt-Houtman tot referendaris., 1954; 60; 08(-4) C.7
      - Uitbreiding van de formatie van de Directie Voorlichting Buitenland., 1954; 53; 08(-4) C.7
    - Ministerie van Justitie, 05
      - Uitbreiding, bevorderingen en salarisverhogingen bij de Afdeling Rechterlijke Macht., 1948-1957; 86, 90
        - 1948-1955, 86; 08(-4) D 236; pak
        - 1955-1957, 90; 08(-4) D 236
      - Toekennen van buitengewone beloningen aan gestichtsgeestelijken, ressorterend onder het Gevangeniswezen., 1950; 95; 08(-4) D 156
      - Benoemingen, bevorderingen en salarisverhogingen bij de Directie Politie., 1950-1955; 117; 08(-4) D 142; pak
      - Regeling rechtspositie van de Comptabelen van het Korps Rijkspolitie., 1951-1952; 102; 08(-4) D 242
      - Benoemingen, bevorderingen en salarisverhogingen bij de Hoofdafdeling Privaatrecht., 1951-1955; 132; 08(-4) D 132
      - Wijzigen formatie, benoemingen, bevorderingen en salarisverhoging bij de Verzekeringskamer., 1951-1955; 125; 08(-4) D 9.11
      - Aanvulling personeelsbezetting en bevorderingsvoorstellen bij de Hoofdafdeling Publiekrecht., 1953-1955; 136; 08(-4) D 134
      - Functiewaardering en bevorderingsvoorstellen bij het Gevangeniswezen., 1953-1955; 140; 08(-4)D 250.1; pak
      - Kinderbescherming., 1953-1955; 152, 156
        - Functiewaardering en bevorderingen bij de Rijksinrichtingen van de Kinderbescherming, 1953-1955, 152; 08(-4) D 250.2; pak
        - Uitbreidingen, functiewaarderingen en bevorderingen bij de Raden van de Kinderbescherming, 1953-1955, 156; 08(-4) D 250.2
    - Ministerie van Binnenlandse Zaken, 06
      - Aanstellingen, benoemingen, bevorderingen, formatiewijzigingen en functiewaarderingen bij het Staatsdrukkerij- en Uitgeverijbedrijf., 1947-1950; 74; 08(-4) E.4
      - Aanstellingen, benoemingen, bevorderingen, toelagen en formatiewijzigingen bij de Pensioenraad., 1947-1950; 75; 08(-4) E.4
      - Wijziging rangenstelsel voor de Afdeling Inspectie van de Centrale Personeelsdienst en de benoeming en bevordering van personeel., 1954-1955; 79; 08(-4) E.7d
      - Aanstellingen, bevorderingen, functiewaarderingen, formatiewijzigingen, toelagen, rangenuitbreiding en opleiding bij de Directie Openbare Orde en Veiligheid., 1955; 76; 08(-4) E.6
    - Ministerie van Onderwijs, Kunsten en Wetenschappen, 07
      - Aanstellingen, functiewaarderingen, formatiewijzigingen, bevorderingen en toelagen bij Rijkskampen en -internaten voor Sociale Jeugdzorg., 1950-1955; 85; 08(-4) F.46; pak
      - Functiewaarderingen, formatie-uitbreidingen en toelagen bij de Onderwijsraad., 1951-1955; 89; 08(-4) F.47
    - Ministerie van Financiën, 08
      - Formatiewijziging, functiewaarderingen, toelagen en uitvoering Inpassingsbesluit BBRA 1948 bij de Rijksmunt., 1947-1950; 105; 08(-4) G.5
      - Aanstellingen, functiewaarderingen, formatiewijzigingen en bevorderingen bij het Rijksinkoopbureau., 1948-1950; 103; 08(-4) G.5
      - Aanstellingen, functiewaarderingen, formatie-uitbreidingen en toelagen bij het Directoraat-Generaal der Belastingen., 1949-1950; 100; 08(-4) G.4; pak
      - Formatiewaarderingen en -wijzigingen bij het Directoraat-Generaal voor Fiscale Zaken., 1949-1950; 97; 08(-4) G.4
      - Uitvoering van art. 2 en 3 van het Inpassingsbesluit BBRA 1948 bij de Administratie des Rijksbelastingen., 1949-1950; 98; 08(-4) G.4
      - Functiewaarderingen, formatiewijziging en rangenuitbreiding bij de Dienst der Domeinen., 1950-1951; 108; 08(-4) G.5
      - Bijgewerkte formatieschema's van de Afdeling Kabinet, Afdeling Personeelszaken, Afdeling Rijksbetalingsdienst, Afdeling Studiedienst, Afdeling Binnenlands Geldverkeer, Inspectie der Rijksfinanciën, Directie Bewindvoering, Directie Betalingsverkeer en de Huishoudelijke Dienst., 1950-1955; 107
    - Ministerie van Oorlog, 09
      - Benoeming van zes bureelambtenaren bij de Vredeskrijgsraden voor de Landmacht., 1949; 99; 08(-4) D 237
      - Functiewaarderingen bij de Centrale Werkplaats RIMI te Utrecht., 1950-1951; 111; 08(-4) H.214; pak
      - Functiewaarderingen en toelagen bij de Topografische Dienst., 1950-1954; 110; 08(-4) H.21.13; pak
    - Ministerie van Marine, 10
      - Aanstellingen, functiewaarderingen, formatiewijzigingen, rangenuitbreiding, toelagen en bevorderingen bij de Rijkswerf te Willemsoord., 1951-1952; 113; 08(-4) I.17; pak
    - Ministerie van Wederopbouw en Volkshuisvesting, 11
      - Aanstellingen, bevorderingen, formatiewijzigingen, toelagen en functiewaarderingen bij de Rijksgebouwendienst., 1950-1951; 71; 08(-4) J.14
      - Aanstellingen, benoemingen, bevorderingen en formatiewijzigingen van het personeel bij de verschillende dienstonderdelen., 1950-1955; 66; 08(-4) J.1
      - Het verlenen van vaste c.q. tijdelijke aanstelling aan ca. 800 arbeidscontractanten., 1954-1955; 67; 08(-4) J.1
    - Ministerie van Verkeer en Waterstaat, 12